【裁判字號】    98,親,41
【裁判日期】    980923
【裁判案由】    否認婚生子女
【裁判全文】
臺灣嘉義地方法院民事判決                98年度親字第41號
原      告  甲○○
被      告  丙○○
兼
法定代理人  乙○○    住同上列.
                      居嘉義縣.
上列當事人間否認婚生子女事件，本院於民國98年9 月9 日言詞
辯論終結，判決如下：
    主      文
確認被告丙○○（民國○○○年○月○日生）非原告與被告乙○○之婚生子。
訴訟費用由被告負擔。
    事實及理由
一、按確認親子關係事件，與社會公益有關，當事人處分主義應
    受限制，故民事訴訟法規定關於認諾、自認及不爭執事實效
    力之規定，在否認子女之訴不適用，民事訴訟法第596條第1
    項關於同法第589條之規定，準用同法第574條第3項之規定
    。本件被告就本件訴訟為認諾及訴訟上自認或不爭執事實，
    本院僅得以此自認或不爭執之情形，作為自由心證判斷事實
    真偽之資料，要不得據此即為否認兩造間之親子關係，合先
    敘明。
二、原告主張：緣原告與被告乙○○於民國91年1 月28日結婚，
    惟於96年11月23日離婚後，即未同居生活，嗣於97年9 月1
    日被告乙○○產下被告丙○○，因係於原告與被告婚姻關係
    存續期間之受胎期間內，故經推定為原告與被告乙○○之婚
    生子女，然被告丙○○係被告乙○○自他人受胎所生，非原
    告之子女，故為合真正之身分關係，原告乃依法提出本件之
    訴訟，爰請求判決確認被告丙○○非原告與被告乙○○之婚
    生子等語，並聲明如主文所示。被告到場並未爭執，並表示
    同意原告所述之前揭事實。
三、經查，原告主張之前揭事實，業據提出戶籍謄本2 份、行政
    院國軍退除役官兵輔導委員會台中榮民總醫院血親鑑定書1
    份為證，而參以該鑑定書所載鑑定結果：依據98年9 月8 日
    於台中榮民總醫院抽取甲○○與丙○○之週邊血，鑑定此二
    人之DNA 短重複序列（STR） ，可以排除甲○○與丙○○之
    親子關係等語，有該醫院鑑定書及血親鑑定報告在卷足憑，
    核與原告前揭主張相符，堪信為真實。
四、按從子女出生日回溯第181日起至第302日止，為受胎期間；
    妻之受胎，係在婚姻關係存續中者，推定其所生子女為婚生
    子女。前項推定，夫妻之一方或子女能證明子女非為婚生子
    女者，得提起否認之訴。前項否認之訴，夫妻之一方自知悉
    該子女非為婚生子女，或子女自知悉其非為婚生子女之時起
    二年內為之，民法第1062條第1項、第1063條第1、2項及第3
    項前段定有明文。查被告乙○○受胎生下被告甲○○既係依
    法推定為原告與被告乙○○之婚生子，然被告丙○○並非被
    告乙○○自原告受胎。準此，原告於知悉被告丙○○出生之
    日即97年9 月1 日起迄提起本件訴訟即98年8 月20日（有起
    訴狀上本院收件章可按）未逾二年，於法洵屬有據，應予准
    許。
五、據上論結，本件原告之訴，為有理由，依民事訴訟法第78條
    ，判決如主文。
中    華    民    國    98    年    9     月    23    日
                      家事法庭法  官  李文輝
以上正本係照原本作成。
如不服本判決，應於判決送達後20日之不變期間內，向本院提出
上訴狀。
中    華    民    國    98    年    9     月    23    日
                              書記官  黃秀嬌


司法院資訊處製作；財團法人民間司法改革基金會備份。
